【裁判字號】    95,上易,1157
【裁判日期】    951219
【裁判案由】    竊盜
【裁判全文】
臺灣高等法院刑事判決                95年度上易字第1157號
上  訴  人
即  被  告  己○○
選任辯護人  盧春  律師
上列上訴人因竊盜案件，不服臺灣桃園地方法院94年度易字第
1580號，中華民國95年5月12日第一審判決（起訴案號：臺灣桃
園地方法院檢察署94年度偵字第11230號），提起上訴，本院判
決如下：
    主  文
上訴駁回。
    事  實
一、己○○係健龍汽車貨運有限公司（下稱健龍貨運公司）之司
    機，負責運送大億交通工業製造股份有限公司（下稱大億交
    通公司）所生產之汽車燈具至桃園縣中壢市○○路○段705號
    福特汽車股份有限公司（下稱福特公司），熟悉福特公司廠
    區配置及內部物料控管情形，認有機可乘，竟意圖為自己不
    法之所有，於民國94年6月7日中午12時許，駕駛車號IZ-636
    號箱式貨車，運送汽車零件至福特公司工廠廠區內，先將汽
    車尾燈36個共9箱（1箱4個）下貨交由福特公司收貨人員丙○○清點驗收後，趁丙○○離去倉庫而由其獨自將汽車尾燈
    搬進廠區本地物料倉庫儲位區內之機會，將汽車尾燈32個連
    同箱子佯裝係回收之空箱，利用倉庫內部通道先搬至工廠內
    「MPPO」區後方之空籃區，嗣丙○○返回本地物料倉庫儲位
    區內清點，發覺並無當日由己○○所卸載之尾燈，即通知福
    特公司倉庫組長丁○○前往己○○所駕駛之貨車檢查，第一
    次在停放於本地物料倉庫區前之己○○貨車內檢查未發現異
    狀，遂加以放行，仍由己○○依原定路程至各倉庫回收空箱
    ，迨己○○前往「MPPO」區後方空籃區回收空箱時，利用收
    拾汽車零件空箱之機會，將其原藏放於該處之8箱汽車尾燈
    利用空箱為掩護，以一次搬運5個箱子，最上層為空箱，下
    層4 箱每箱放置4個尾燈之方式，搬至其所駕駛之貨車車廂
    前段，而竊取福特公司所有業經點交完成之汽車尾燈32個得
    手，福特公司人員因仍未尋獲上開尾燈，乃再由大億交通公
    司在福特公司之駐廠人員乙○○與丁○○趕往「MPPO」區後
    方空籃區攔檢己○○之貨車，終在己○○之貨車車廂前段查
    獲上開失竊之汽車尾燈8箱共32個而報警處理。
二、案經桃園縣政府警察局中壢分局報請臺灣桃園地方法院檢察
    署檢察官偵查起訴。
    理  由
一、訊據上訴人即被告己○○矢口否認有何竊盜犯行，辯稱：當
    時伊卸貨交由福特公司人員點交後，就將汽車尾燈共36個搬
    進倉庫儲位區上架，並到倉庫外原來下貨處附近收空箱，福
    特公司人員有到伊車上察看，但沒有發現異狀，伊就將車子
    開到倉庫後面收空箱，福特公司人員又再來查看，就看到伊
    車上擺放的空箱內有尾燈32個，不知為何收回的空箱內有上
    開汽車尾燈云云。辯護人辯稱：被告貨車於倉庫儲位區前經
    檢查完後，即與丁○○至倉庫儲位區內察看，待被告回到貨
    車上，發現車箱後車門有被人打開的跡象，沒有完全關好閂
    上。丙○○雖稱看到被告當日持鐵鉤反向鉤走裝載汽車尾燈
    之箱子，覺得有異樣，才告知丁○○處理，但之前第1次檢
    查並未在被告貨車上查獲尾燈云云。經查：
  (一)被告係健龍貨運公司僱用之司機，已前往福特公司送貨數月
    餘，其每次載運大億交通公司之汽車零件至福特公司交貨，
    均係先將車上載運之各型汽車零件分別在所屬之物料倉庫一
    一卸貨完畢後，再回頭依序至各物料倉庫前堆放之空箱區回
    收空箱，最後再至「MPPO」區後方空籃區回收空箱。94年6
    月7日中午12時許，被告駕駛車號IZ-636號箱式貨車，運送
    汽車零件至福特公司工廠廠區內，將汽車尾燈9箱共36個下
    貨交由福特公司收貨人員丙○○清點驗收後，由被告獨自將
    已點交之汽車尾燈搬進本地物料倉庫內貨架等情，業據被告
    迭於警詢、偵查及原審審理中坦承不諱。嗣因福特公司收貨
    人員丙○○發覺被告所交付之尾燈有短少之情況，經通知福
    特公司倉庫組長丁○○查明，第1次在本地物料倉庫前右側
    之回收空箱處，由丁○○至被告車廂內查看，惟並未發現異
    狀，乃對被告所駕駛之貨車放行，迨被告再前往廠區內「
    MPPO」區後方空籃區回收空箱時，經大億交通公司派駐福特
    公司之駐廠人員乙○○與丁○○在被告上開貨車廂前段發現
    當天驗收完成而失竊之汽車尾燈32個等情，業經被告供述屬
    實，及證人丙○○、丁○○、乙○○迭次證述明確，並有福
    特公司經理甲○○出具之贓物認領保管單1紙、被告駕駛之
    貨車暨車尾燈照片9幀、福特公司廠區平面圖2張（偵卷第20
    至22頁、第59至60頁、第47至48頁）附卷可稽。
  (二)被告雖辯稱：不知為何當天交貨之尾燈32個會在伊車上云云
    ，惟被告於原審審理中既稱：當天搬運回收空箱都是由伊獨
    自完成，亦不可能有忘記卸貨之情況等語（見原審卷第92頁
    ），而裝載上開尾燈之空箱重1.57公斤，尾燈每個重達1.25
    公斤等情，業經檢察官於偵查中勘驗明確（偵卷第57 頁）
    ，被告為專職送貨人員，又前往福特公司送貨已數月餘，當
    天亦在廠區內送貨及回收其他空箱，自足以分辨空箱與箱子
    內裝載物品時重量之差別，殊無誤認之可能。且被告自承當
    天係以1疊5箱之方式搬運，而所查獲裝有尾燈之箱子，最上
    方均放置1空箱，而底下4箱為裝有失竊之汽車尾燈等情，業
    經乙○○於本院審理中證述明確（見本院95年12月5日審判
    筆錄第12頁），並有查獲被告車輛放置尾燈後之現場照片5
    張（偵卷第21頁）在卷可憑，參以查獲之8箱失竊汽車尾燈
    均係在被告貨車前段起出，顯見被告將其所竊得之8箱尾燈
    ，分為2疊，其上均各覆以1空箱以避人耳目，並均堆置在貨
    車前段為防人追查之企圖至為明顯。再參酌福特公司人員係
    於第2次前往「MPPO」區後方空籃區檢查時，才查獲上開尾
    燈，足認被告係於搬運汽車尾燈至本地物料倉庫儲位區時，
    利用福特公司內部控管之疏失，經由倉庫通道，先行將所竊
    取放有尾燈之8個箱子偽裝成空箱搬至「MPPO」區後方空籃
    區，迨至各倉庫區依序完成卸貨及回收空箱後，最後至「
    MPPO 」區後方空籃區回收空箱時，再將前藏放於該處之尾
    燈8箱共32個搬運上車之事實至為明確，是被告辯稱：不知
    為何尾燈在伊車內找到云云，自難採信。
  (三)被告另辯稱：當天福特公司廠區有監視設備，請求調閱當時
    監視設備之錄製之畫面。惟經原審向福特公司調閱被告卸貨
    之倉庫、搬運空箱處之監視影帶、光碟，福特公司函覆：在
    94年6月7日尚未對被告卸貨作業區有裝監視設備，且公司現
    有之監視器母機存檔期限為期1個月，因此無法提供等情，
    有福特公司（95）福六人資字第002號函可參（原審卷第14
    頁），並據證人即福特公司生產管理部門員工戊○○於本院
    審理時證稱：本地物料區之交貨區並未裝設攝影機（見本院
    95年12月5日審判筆錄第8頁）、證人即福特公司安全主任劉
    遙輝於原審審理中證稱：倉庫內裝有監視器，但因公司規定
    工作時要開燈，堆高機也要開燈，在暗處僅能錄到堆高機的
    燈光等語（原審卷第72頁），故無法取得案發當時被告在福
    特公司卸貨、搬運空箱等監視畫面而為本案之證據。又證人
    乙○○雖於原審及本院審理中證稱：當時被告在本地物料倉
    庫第一區前收空箱時，伊有幫忙收，但沒有上車檢查，被告
    後來由本地物料倉庫第1區直接右轉到「MPPO」區後方空籃
    區，福特公司人員要伊過去檢查，伊到空籃區時，被告還坐
    在駕駛座上，說他尚未開始收空箱等語（見原審卷第84、85
    頁、本院95年12月5日審判筆錄第5頁）。惟證人乙○○亦稱
    ：當時被告先開車到「MPPO」區後方空籃區後，間隔約3至5
    分鐘，伊才從本地物料倉庫第1區走到該空籃區，伊步行至
    該處約1分鐘等語（見原審卷第83、84頁），可見被告獨自
    抵達「MPPO區」後方空籃區約4至6分鐘後，證人乙○○始至
    該處。被告雖於本院審理時主張乙○○至「MPPO區」前伊在
    倒車云云，然觀諸卷附廠區平面圖所繪，本地物料倉庫第1
    區至「MPPO區」距離甚近，乙○○亦稱：步行僅須1分鐘等
    語，則被告駕駛貨車由本地物料倉庫第1區右轉駛至「MPPO
    區」，當無須1分鐘，即便加上倒車時間亦需時甚短。再據
    乙○○於原審審理時證稱：箱子搬上車只要幾秒鐘等語（見
    原審卷第86頁），堪認於乙○○未至「MPPO區」前，被告應
    有足夠時間將之前所放置該處有尾燈之箱子搬運至貨車。
  (四)辯護人雖辯稱：被告與丁○○至倉庫儲位區察看後返回至貨
    車時，發現車箱後車門有被人打開的跡象云云。惟被告於警
    詢、偵查及原審均未曾提及有此情況，遲至本院準備程序時
    始為此主張，且無其他證據足以佐證，仍難為其有利之認定
    。辯護人另稱：丙○○稱看到被告當日持鐵鉤反向鉤走裝載
    汽車尾燈之箱子，但之前第1次檢查時並未在被告貨車上查
    獲尾燈云云，然本院與原審均認定被告係至「MPPO區」時始
    著手將尾燈竊取搬運至車上，故辯護人此部分主張核與本案
    認定之事實無涉。
  (五)綜上，被告意圖為自己不法之所有而竊取福特公司所有之汽
    車尾燈32個之事證已臻明確，被告犯行堪以認定，應依法論
    科。
二、核被告所為，係犯刑法第320條第1項之普通竊盜罪。原審以
    事證明確，適用刑事訴訟法第299條第1項前段，刑法第320
    條第1項，罰金罰鍰提高標準條例第1條前段，並審酌被告為
    專職送貨之司機，利用職務之便為此犯行，雖事後福特公司
    已取回失竊之尾燈，惟被告於犯罪後否認犯行又飾詞卸責，
    態度不佳，及被告素行、智識程度等一切情狀，量處有期徒
    刑8月，經核認事用法，並無違誤，量刑亦屬妥當。被告上
    訴猶執陳詞否認犯罪，為無理由，應予駁回。
據上論斷，依刑事訴訟法第368條，判決如主文。
本案經檢察官謝英民到庭執行職務。
中    華    民    國    95    年    12    月    19    日
                  刑事第二庭審判長法  官  呂丹玉
                                  法  官  王詠寰
                                  法  官  林恆吉
以上正本證明與原本無異。
不得上訴。
                                  書記官  劉文美
中    華    民    國    95    年    12    月    19    日
附錄：本案論罪科刑法條全文
中華民國刑法第320條
(普通竊盜罪、竊佔罪)
意圖為自己或第三人不法之所有，而竊取他人之動產者，為竊盜
罪，處5年以下有期徒刑、拘役或500元以下罰金。
意圖為自己或第三人不法之利益，而竊佔他人之不動產者，依前
項之規定處斷。
前二項之未遂犯罰之。


司法院資訊處製作；財團法人民間司法改革基金會備份。
